臺灣高等法院交通事件裁定
抗　告　人
即受處分人　甲○○
上列抗告人因違反道路交通管理處罰條例案件，不服臺灣臺北地
方法院，中華民國94年2月25日所為裁定（94年度交聲字第121號
），提起抗告，本院裁定如下：
    主  文
抗告駁回。
    理  由
一、按汽車駕駛人，行車速度，超過規定之最高時速，或低於規
    定之最低時速，處新台幣（以下同）1200元以上2400元以下
    罰鍰，道路交通管理處罰條例第40條第1項定有明文，並應
    依第63條第1項第1款規定記違規點數1點。再駕駛人行車速
    度，超過規定之最高時速未滿20公里者，如係汽車，依違反
    道路交通管理事件統一裁罰基準表之規定，期限內繳納或到
    案聽候裁決者，裁罰1700元，記違規點數一點。
二、原裁定略以：異議人即受處分人甲○○於民國93年11月13日
    12時49 分許，駕駛車號8Ａ－3483號自用小客車，行經台北
    縣汐止市○○○○○ 段87 號前速限50公里處，以時速66 公
    里之速度超速行駛之違規事實，有臺北縣政府警察局舉發違
    反道路交通管理事件第ＣＧ0000000 號通知單暨採證照片二
    張在卷可資佐證。原處分機關依上開規定，裁罰1700元，並
    記違規點數一點，並無不當，認本件異議無理由，應予駁回
    等語。
三、抗告意旨略稱：違規地點係固定桿照相器材，地面感應接觸
    式，器材必須經現場校正方能精準，且器材有使用年限，必
    須定期保養檢測等語。
四、然查抗告人即受處分人甲○○於93年11月13日12時49分許，
    駕駛車號8Ａ－3483 號自用小客車，行經台北縣汐止市○○
    ○○○段87 號前速限50公里處，以時速66公里之速度超速行
    駛，經警員以測速照相逕行舉發之事實，有臺北縣政府警察
    局舉發違反道路交通管理事件第ＣＧ0000000 號通知單暨採
    證照片二張在卷可資佐證。且警察局使用之雷達測速器材，
    業經國外中央標準局檢驗合格，且經國內地方法院公證，故
    儀器係合法使用，有臺北縣政府警察局94年2月18日 北縣交
    字第0940019204書函一份及臺北縣政府警察局所檢送之雷達
    測速儀檢定合格認證證書影本各一紙在卷可查。本件舉發機
    關使用之雷達測速儀，既經檢驗合格且在正常使用情況下，
    其拍攝之測速照片，且清晰紀錄抗告人所駕駛違規車輛之違
    規時間、行駛車道、拍攝地點代號及車輛行駛之速度等明確
    ，應堪信為正確無誤。抗告人空言照相器材必須經現場校正
    方能精準，必須定期保養檢測等語，自不足採。況本件抗告
    人亦無法提出任何足以對此一違規事證產生合理懷疑之證據
    ，其他復查無任何證據足資認定本件舉發有何違誤之處，是
    抗告人駕駛之上開小客車於前揭時、地有超速行使之違規事
    實，應堪以認定。從而，原處分機關依道路交通管理處罰條
    例第40條第1項、第63條第1項第1 款及違反道路交通管理事
    件統一裁罰標準表之規定裁罰新台幣1700元，並記違規點數
    一點，並無不當，原裁定因認異議無理由，而駁回其聲明異
    議，並無不當，抗告意旨猶執陳詞指摘原裁定不當，其抗告
    無理由，應予駁回。
據上論結，應依道路交通案件處理辦法第26條，刑事訴訟法第41
2條，裁定如主文。
中　　華　　民　　國　　94　　年　　4 　　月　　18　　日
　　　　　　　　　交通法庭審判長法　官  陳正雄
　　　　　　　　　　　　　　　  法　官  許宗和
　　　　　　　　　　　　　　　  法　官  許錦印
以上正本證明與原本無異。
不得再抗告。
                                書記官  楊妙恩
中　　華　　民　　國　　94　　年　　4 　　月　　19　　日
